【裁判字號】    89,易,854
【裁判日期】    890920
【裁判案由】    竊盜
【裁判全文】
臺灣屏東地方法院刑事判決                          八十九年度易字第八五四號
    公  訴  人  臺灣屏東地方法院檢察署檢察官
    被      告  甲○○
右被告因竊盜案件，經檢察官提起公訴（八十九年度偵字第三一二八號），本院判決
如左：
     主  文
甲○○竊盜，處有期徒刑陸月，緩刑參年。
扣案之鑰匙壹串，沒收。
     事  實
一、甲○○意圖為自己之不法所有，於民國八十九年三月初時，在屏東縣佳冬鄉○○
    ○村○○○道附近，趁他人不注意之際，竊取乙○○前於八十九年二月二十四日
    在屏東縣林邊鄉○○村○○路第一家庭大樓前失竊之車牌號碼VY─一二五一號小
    客車一部（當時該小客車上懸掛另一小客車所有人丙○○所有並於八十九年三月
    一日上午八時五十分許，在屏東縣枋寮鄉○○村○○路一二一號前失竊之車牌號
    碼MP─四四六九號小客車之車牌），得手後，留供己用，嗣於八十九年五月二十
    二日上午九時五十分許，駕駛前揭小客車途經屏東縣枋寮鄉○○村○○路段，為
    警當場查獲，並扣得其所有鑰匙一串。
二、案經屏東縣警察局枋寮分局報告臺灣屏東地方法院檢察署檢察官偵查起訴。
        理由
一、訊據被告甲○○固坦承駕駛右揭小客車被查獲之事實，惟矢口否認有何竊盜犯行
    ，辯稱：該小客車是我在佳冬鄉○○○村○○○道附近，向一位綽號「阿龍」之
    姓名不詳男子所借的，我和「阿龍」只認識二個月，都是他打電話給我，我無法
    聯絡到他，我只向他借一、二天，他說他會跟我聯絡，但一直都沒有云云，經查
    ：上開查獲之車號VY－一二五一號自小客車，及車牌號碼MP－四四六九號車牌，
    分屬告訴人乙○○及丙○○所有，並先後於八十九年二月二十四日在屏東縣林邊
    鄉○○村○○路第一家庭大樓前失竊，及於八十九年三月一日上午八時五十分許
    ，在屏東縣枋寮鄉○○村○○路一二一號前失竊等情，業據乙○○、丙○○二人
    於警訊中指述綦詳，並有贓物認領保管收據二份附卷可稽，而該汽車及車牌迄於
    查獲為止，均為被告使用，亦經被告自承無訛，至於被告雖以前詞置辯，然至本
    院審結前，卻仍無法提供該綽號「阿龍」之男子其姓名、年籍、住址等資料俾供
    憑查，足認被告所辯，顯與常情相違，要不足採。此外，復有扣案之鑰匙一串可
    資參佐，事證明確，被告犯嫌洵堪認定。
二、核被告所為，係犯刑法第三百二十條第一項之普通竊盜罪。爰審酌被告之品行、
    智識程度、犯罪之手段、所生之損害、並犯後態度等一切情狀，量處如主文所示
    之刑。又被告前未曾受有期徒刑以上刑之宣告，有卷附被告全國前案紀錄表可按
    ，其因一時失慮而犯本罪，本院考量短期自由刑所收之教化效果有限，暨為獎勵
    被告自新，而認所宣告以暫不執行為適當，併為緩刑三年之諭知。扣案之鑰匙一
    串，為被告所有供其犯罪之用，業據其供明在卷，依法宣告沒收。
據上論斷，應依刑事訴訟法第二百九十九條第一項前段、刑法第三百二十條第一項、
第七十四條第一款、第三十八條第一項第二款、罰金罰鍰提高標準條例第一條前段，
判決如主文。
本案經檢察官許英輝到庭執行職務
中      華      民      國      八十九      年      九    月    二十    日
                                臺灣屏東地方法院刑事第一庭
                                    審判長  潘正屏
                                    法  官  郭書豪
                                    法  官  包梅真
右正本證明與原本無異。
對於本判決如有不服應於收受送達後十日內向本院提出上訴書狀上訴於台灣高等法院
高雄分院並按他造當事人之人數附具繕本。
                                    書記官  徐水英
中      華      民      國      八十九      年      九    月    二十    日
附錄法條
刑法第三百二十條第一項
意圖為自己或第三人不法之所有，而竊取他人之動產者，為竊盜罪，處五
年以下有期徒刑、拘役或五百元以下罰金。


司法院資訊處製作；財團法人民間司法改革基金會備份。
